臺灣彰化地方法院刑事判決　　　　　　　 96年度易字第613號
公　訴　人　臺灣彰化地方法院檢察署檢察官
被　　　告　丙○○
　　　　　　　　　　（現羈押於臺灣彰化看守所）
上列被告因詐欺案件，經檢察官提起公訴（95年度偵字第9160號
、96年度偵字第446號、96年度偵緝字第76號）及移送併辦（96
年度偵字第4597號），本院判決如下：
    主  文
丙○○共同以意圖為自己不法之所有，以詐術使人將本人之物交
付為常業，處有期徒刑貳年。
    事  實
一、丙○○經濟困窘，係無資力之人，明知「林文宗」等人經營
    公司行號，不以本人名義出名擔任負責人，同時以高價請求
    他人提供身分證並申請支票存款帳戶使用，顯有以虛設公司
    行號名義從事詐欺或其他不法行為之可能，仍為賺取高額報
    酬，而與蘇存孝（經檢察官另行通緝）及自稱「林文宗」、
    「王正隆」、「陳華昌」」（以上3人真實姓名、年籍均不
    詳）之成年男子共同基於意圖為自己不法所有，虛設行號向
    他人詐購貨物或勞務，並均恃以維生之常業詐欺犯意聯絡，
    先於民國94年11月16日向經濟部中部辦公室申請公司設立登
    記，而在桃園縣中壢市○○○街298之1號，虛設新昌興業有
    限公司（下稱新昌公司），並以丙○○擔任該公司之名義負
    責人，復於95年3月28日，向經濟部辦理遷址、增資、修正
    章程等變更登記，將原公司地址變更至彰化縣和美鎮○○路
    126號。丙○○並隨同「林文宗」先後親自於94年12月9日、
    19日及95年5月3日前往臺灣銀行中壢分行、彰化分行開立戶
    名為新昌公司之活期存款帳戶及支票存款帳戶（中壢分行活
    期存款帳戶帳號為000000000000號、支票存款帳戶帳號為00
    0000000000號；彰化分行支票存款帳戶帳號為000000000000
    號），另於95年3月14日、22日，至彰化縣和美鎮農會開立
    戶名為新昌公司之活期存款帳戶（帳號：00000000000000號
    ）及支票存款帳戶（帳號：00000000000000號），「林文宗
    」並提供丙○○醫藥費及按月支付房租、生活費等費用予丙
    ○○作為代價。「林文宗」等人遂自95年3月間起至同年6月
    間止，於附表所示時間，以附表所示之詐欺手法，向如附表
    所示之廠商佯稱欲購買附表所示貨物或要求提供勞務，且開
    立如附表所示之支票交予廠商以虛應貨款或工資之支付，致
    上開廠商均不知有詐，誤以為新昌公司有付款之意而陷於錯
    誤，依約交付如附表所示貨物或完成勞務，丙○○等人並藉
    該等詐欺手法恃此為生，以之為常業。嗣因上開支票屆期經
    提示均陸續退票，各該廠商趕赴新昌公司上開營業處所後察
    覺該公司已關門歇業，請款無著乃知受騙，並報警處理或申
    告後，而循線查悉上情。
二、案經彰化縣警察局移送及彰化縣警察局和美分局報告暨施文
    錫、張嘉甫告訴臺灣彰化地方法院檢察署檢察官偵查起訴與
    明鏵機械股份有限公司訴由臺灣板橋地方法院檢察署呈請臺
    灣高等法院檢察署移轉臺灣彰化地方法院檢察署檢察官移送
    併辦。
       理   由
一、按被告以外之人於審判外之陳述，雖不符刑事訴訟法第159
    條之1至第159條之4之規定，然經當事人於審判程序同意作
    為證據，法院審酌該言詞陳述或書面陳述作成時之情況，認
    為適當者，亦得為證據；當事人、代理人或辯護人於法院調
    查證據時，知有刑事訴訟法第159條第1項不得為證據之情形
    ，而未於言詞辯論終結前聲明異議者，視為有前項之同意，
    刑事訴訟法第159條之5定有明文。立法意旨在於傳聞證據未
    經當事人之反對詰問予以核實，原則上先予排除。惟若當事
    人已放棄反對詰問權，於審判程序中表明同意該等傳聞證據
    可作為證據；或於言詞辯論終結前未聲明異議，基於尊重當
    事人對傳聞證據之處分權，及證據資料愈豐富，愈有助於真
    實發見之理念，且強化言詞辯論主義，使訴訟程序得以順暢
    進行，上開傳聞證據亦均具有證據能力。本件公訴人與被告
    就本案採為判決基礎之審判外之言詞或書面陳述，於本院審
    理中均不爭執其證據能力，復未曾於言詞辯論終結前聲明異
    議，而本院審酌上開陳述作成時之情況，並無違法取證之瑕
    疵，認以之作為證據為適當，揆諸上開規定，此部分審判外
    之言詞或書面陳述，有證據能力，合先敘明。
二、訊據被告丙○○固坦承擔任新昌公司之名義負責人，並開立
    前揭支票存款帳戶，供新昌公司對外使用，且「林文宗」亦
    有代其支付醫藥費，並按月提供房租、生活費等款項不諱，
    惟矢口否認有何詐欺犯行，辯稱：伊僅係為享有安定生活而
    充當新昌公司之名義負責人，伊並不知「林文宗」等人係虛
    設公司詐騙他人云云。經查：
（一）上揭事實，業據證人吳德仁（附表編號4公司之業務經理
      ）、顏達成（附表編號5公司負責人）、王崇安（附表編
      號6廠商負責人）、蔡長順（附表編號8公司負責人）、陳
      明益（附表編號1公司負責人）、姚順豪（附表編號10廠
      商負責人）、許李阿訪（附表編號2公司負責人許福祿之
      妻）、乙○○（附表編號7被害人）於警詢及偵查中，證
      人張嘉甫（附表編號9廠商負責人）、施文錫（附表編號
      11公司之負責人）、劉淑貞（附表編號3公司負責人）於
      偵查中證述明確，並有受款人為加益貿易股份有限公司（
      下稱加益公司）之支票影本暨退票理由單、加益公司客戶
      銷貨列印單、受款人為福祿精機有限公司（下稱福祿公司
      ）之支票影本暨退票理由單、福祿公司送貨單、三永紡織
      股份有限公司（下稱三永公司）收受之支票影本、新昌公
      司簽予三永公司之連帶保證書、三永公司送貨明細表、新
      昌公司向三永公司訂貨之傳真、新昌公司訂購單、三永公
      司成品送貨單、三永公司客戶送/退紗/折讓明細表、新昌
      公司5月份付款明細、受款人為日晟省力機械有限公司（
      下稱日晟公司）之支票影本暨退票理由單、日晟公司出貨
      單、萬順行出貨單2紙、乙○○收受之支票影本暨退票理
      由單、受款人為原龍工業股份有限公司（下稱原龍公司）
      之支票影本暨退票理由單、姚順豪收受之支票影本暨退票
      理由單、新昌公司6月份付款明細、伸興機車行開立之交
      車前點檢表、車籍資料、明鏵機械股份有限公司（下稱明
      鏵公司）合約書、明鏵公司開立予新昌公司之統一發票、
      新昌公司向伍益興業社訂貨之訂購單、伍益興業社出貨單
      、伍益興業社收受之支票影本暨退票理由單、永樂纖維有
      限公司（下稱永樂公司）出貨單、永樂公司交予新昌公司
      之統一發票存根聯、受款人為永樂公司之支票影本暨退票
      理由單、經濟部核准新昌公司辦理變更登記之95年3月29
      日經授中字第09531933480號函、彰化縣政府營利事業登
      記證、被告至和美鎮農會開立帳戶之監視錄影畫面照片、
      「張瑞源」、「王正隆」及載有「陳華昌」行動電話之名
      片、彰化縣警察局95年7月4日彰警鑑字第0950073225號函
      檢附內政部警政署刑事警察局鑑驗書1份、彰化縣警察局
      刑案現場勘察報告表及所附照片、0000000000號及000000
      0000號行動電話之申請人資料及帳單寄送地址資料、彰化
      縣和美鎮農會95年10月14日和鎮農信字第0950002450號函
      檢附新昌公司之開戶資料、上開活期存款帳戶存款印鑑卡
      、上開支票存款帳戶及活期存款帳戶之客戶往來交易明細
      表、臺灣銀行中壢分行95年10月18日中壢營字第09500068
      411號檢附上開活期存款帳戶及支票存款帳戶之存款印鑑
      卡、存摺交易往來明細查詢、支存交易往來明細查詢、桃
      園縣政府營利事業登記證、址設桃園縣中壢市○○○街29
      8之1號之新昌公司設立登記表、臺灣銀行彰化分行95年10
      月19日彰化營字第09500068691號函檢附新昌公司之所有
      存款明細查詢單、上開支票存款帳戶存款印鑑卡、支存交
      易往來明細查詢表、明鏵公司訂貨合約書、明鏵公司開立
      之統一發票2紙、新昌公司登記案卷全卷影本等件在卷可
      稽，足見新昌公司確有以附表所示詐欺手法，向附表所示
      之廠商詐得附表所示之貨物或勞務無訛。
（二）被告丙○○雖以前揭情詞置辯，然衡諸情理，創立公司加
      以經營並從中牟利，本非易事，辛苦賺得之利潤亦不可能
      與不相干之人朋分，故真正有心經營事業者以自己或真正
      之合作對象或至親之人的名義申請設立公司，方屬常態，
      殊無以不熟識且對事務之經營未能貢獻實質心力者擔任公
      司名義負責人之理。查被告係透過姓名年籍不詳、綽號「
      大頭」之成年人居中介紹，應「林文宗」之要求擔任新昌
      公司之名義負責人，配合辦理公司設立登記、變更登記手
      續，並以新昌公司（負責人丙○○）名義申請開立新昌公
      司之活期存款帳戶及支票存款帳戶乙節，業據被告供認在
      卷，並有新昌公司設立及變更登記相關資料及前揭帳戶開
      戶資料、印鑑卡等存卷可佐，被告確於事前同意擔任新昌
      公司之名義負責人，並親自申請臺灣銀行中壢分行、彰化
      分行及和美鎮農會之支票供「林文宗」等人使用之事實，
      堪以認定。另新昌公司之大小章均交由「林文宗」，新昌
      公司之營運亦由「林文宗」負責處理，被告未曾開立新昌
      公司支票，至其於擔任新昌公司名義負責人後即未從事任
      何工作，其生活均由「林文宗」照顧，「林文宗」為其承
      租位於臺中市某處「紐約大樓」套房供其居住使用並代其
      支付房租，「林文宗」尚給付其水電費、生活費，其曾經
      開刀之醫藥費亦是由「林文宗」支付，只要其缺錢，撥打
      電話告知「林文宗」，「林文宗」即會驅車自臺北南下交
      予其金錢等情，亦經被告供承明確，足見被告與「林文宗
      」間並無共同創業，一起經營新昌公司之計畫，其亦未提
      供任何資金投資，其亦稱對於新昌公司所僱用人員、與附
      表所示廠商接洽、簽發新昌公司上開支票帳戶之支票及新
      昌公司財務詳情等與新昌公司營運至為關鍵之事項，並未
      參與且無所悉，則被告擔任新昌公司負責人期間，既未辦
      理任何業務，亦未付出相當之勞力，竟能每月憑白領取前
      揭總計上萬元之款項，核與正常公司運作之情形顯然迥異
      ，被告豈有絲毫未加懷疑之理。衡諸金融機構之支票帳戶
      ，係供簽發支票之方式為款項之存匯、提領所使用，而以
      支票作為支付工具，乃現行商業交易型態習見之方式，故
      支票之使用，涉及個人於社會經濟上之信用及金融交易秩
      序，無論一般人、公司行號或銀行，對於支票存款帳戶之
      申請及開立，均慎重其事，唯恐有跳票、遭人冒用，導致
      債信不良之情形發生，而開立帳戶、申請營利事業設立，
      即令有不便開戶、設立商號之情況，亦多向值得信任之親
      友商借，「林文宗」等人如非為達不法之目的，依常理判
      斷，當無找陌生人擔任人頭及使用陌生人帳戶之理，此為
      一般國民之常識，況以被告當時為年滿50歲之中年男子，
      理應具有一般社會經驗，瞭解票據發票人應負之票據責任
      ，而依被告上開所述，可知其本身並無資力，則以新昌公
      司名義所簽發之鉅額支票，勢必均無法兌現，被告本身就
      此自當甚為瞭解，其猶為圖小利，未顧完全不相識之「林
      文宗」等人要求其擔任名義負責人再提供空白支票供渠等
      使用之行徑，往往與利用該空白支票進行詐騙或其他財產
      犯罪有密切關連，而擔任新昌公司名義負責人並逕自申領
      支票供「林文宗」等人任意使用，絲毫未加控管，益徵其
      自始便無承擔票據債務之意思，容任該等支票退票而不顧
      甚明，被告猶辯稱係受「林文宗」等人利用，不知新昌公
      司是從事假買賣云云，實無足採。佐以被告於本院審理時
      供稱其曾有1次簽收貨物，以及於偵查中自承其有於附表
      編號4詐欺手法欄所示之連帶保證書上簽名等語，益徵被
      告非僅單純擔任名義上之負責人，更曾前往公司與交易之
      對象會面，自難以其僅係掛名負責人卸免責任。
（三）綜上所陳，被告所辯無非事後飾卸之詞，不足採信。本案
      事證明確，被告犯行洵堪認定，應予依法論科。
三、查被告行為後，刑法業於94年2月2日修正公布，95年7月1日
    起施行。按行為後法律有變更者，適用行為時之法律，但行
    為後之法律有利於行為人者，適用最有利於行為人之法律，
    修正後刑法第2條第1項定有明文。此條規定係規範行為後法
    律變更所生新舊法律比較適用之準據法，本身尚無新舊法比
    較之問題，於新法施行後，應一律適用新法第2條第1項之規
    定，為「從舊從輕」之比較。而本次法律變更，比較時應就
    罪刑有關之共犯、未遂犯、想像競合犯、牽連犯、連續犯、
    結合犯，以及累犯加重、自首減輕暨其他法定加減原因（如
    身分加減）與加減例等一切情形，綜其全部罪刑之結果而為
    比較（最高法院95年5月23日95年度第8次刑庭會議決議參照
    ）。關於本案應適用之新舊法，茲比較如下：
（一）刑法第28條規定之修正，係將舊法「實施」之用語修正為
      「實行」，其立法理由旨在排除未參與犯罪實行行為之陰
      謀及預備共同正犯之成立，惟並無礙於現行實務處罰「共
      謀共同正犯」之立場，是本條雖經修正但僅屬單純之文字
      修飾而將實務見解或法理明文化，未涉及刑罰之輕重、構
      成要件之變更，或其他有利、不利於行為人之情形，無庸
      依刑法第2條第1項之規定比較新舊法，而應依一般法律適
      用原則，適用裁判時法。
（二）被告行為後，刑法第340條常業詐欺罪業已刪除，是被告
      犯後法律已有變更，而刑法第339條第1項之普通詐欺罪，
      其法定本刑為5年以下有期徒刑、拘役或科或併科（銀元
      ）1千元以下罰金；而修正刪除前之刑法第340條常業詐欺
      罪，其法定本刑為1年以上7年以下有期徒刑，得併科（銀
      元）5萬元以下罰金。本件被告所為構成常業詐欺罪（詳
      如後述），而其詐欺行為有多次，依新法各別多次論斷詐
      欺罪之結果（即數罪併罰），其刑度顯較修正刪除前刑法
      第340條常業詐欺罪為重，經比較新舊法結果，以適用被
      告行為時之修正刪除前刑法第340條常業詐欺罪處罰，對
      被告較為有利。
（三）刑法第33條第5款業經修正公布，修正後刑法第33條第5款
      規定「罰金：新臺幣一千元以上，以百元計算之」，與修
      正前刑法第33條第5款規定「罰金：（銀元）一元以上」
      不同。比較新舊法結果，以舊法即行為時法較有利於被告
      ，故依刑法第2條第1項前段規定，本案關於修正刪除前刑
      法第340條常業詐欺罪之法定刑罰金部分，以適用被告行
      為時之法律即修正前刑法第33條第5款規定決定其罰金部
      分之法定刑，對被告較為有利。
（四）被告行為後，刑法施行法第1條之1於95年6月14日經以華
      總一義字第09500085181號令修正公布增訂。修正增訂之
      刑法施行法第1條之1規定「中華民國九十四年一月七日刑
      法修正施行後（按指九十五年七月一日），刑法分則編所
      定罰金之貨幣單位為新台幣。九十四年一月七日刑法修正
      時，刑法分則編未修正之條文定有罰金刑者，自九十四年
      一月七日刑法修正施行後，就其所定數額提高為三十倍。
      但七十二年六月二十六日到九十四年一月七日新增或修正
      之條文，就其所定數額提高為三倍」。而本件被告所犯修
      正刪除前刑法第340條常業詐欺罪之法定刑有罰金刑（銀
      元5萬元以下），該法條係於中華民國88年2月3日經以總
      統（88）華總一義字第8800024750號令修正公布，屬前述
      「七十二年六月二十六日到九十四年一月七日新增或修正
      之條文，就其所定數額提高為三倍」之適用範圍。依現行
      法規所定貨幣單位折算新臺幣條例第2條規定「現行法規
      所定金額之貨幣單位為圓、銀元或元者，以新臺幣元之三
      倍折算之」，如換算為新臺幣，則修正刪除前刑法第340
      條常業詐欺罪法定刑罰金刑部分，與適用刑法施行法第1
      條之1規定提高為3倍，結果並無不同，是新舊法關於法定
      刑為罰金部分之提高標準，均無不利之情形。
（五）綜合上述各條文修正前、後之比較，揆諸前揭最高法院決
      議及修正後刑法第2條第1項規定之「從舊、從輕」原則，
      自應適用被告行為時之法律，即修正前刑法之相關規定，
      予以論處。
四、按刑法上所謂常業犯，指反覆以同種類行為為目的之社會活
    動之職業性犯罪而言，至於犯罪所得之多寡，是否恃此犯罪
    為唯一之謀生職業，則非所問，最高法院著有85年臺上字第
    510號判例可資參照。本件被告並無給付支票金額之意，仍
    申請支票帳戶供「林文宗」等人使用，以詐取財物或勞務，
    且其自承擔任新昌公司名義負責人期間無業並受有「林文宗
    」提供之報酬，參以其自願擔任新昌公司之名義負責人，並
    請領支票供公司使用，復由「林文宗」等人以虛設之新昌公
    司名義對外詐騙，受害廠商眾多，且詐得財物或勞務總價值
    逾千萬元之情，渠等顯有恃犯詐欺罪所得財物維生，而以之
    為常業之意思無疑，是核被告所為，係犯修正刪除前刑法第
    340條之常業詐欺罪。又按共同實施犯罪行為之人，在合同
    意思範圍以內，各自分擔犯罪行為之一部，相互利用他人之
    行為，以達其犯罪之目的者，即應對於全部所發生之結果，
    共同負責（最高法院28年上字第3110號判例參照）。本件被
    告理應知悉被告「林文宗」等人虛設公司之目的即為詐取貨
    物或勞務，已如前述，惟其仍貪圖報酬而應允出任負責人，
    顯係基於以自己犯罪之意思而參與本件犯行，揆諸前揭說明
    ，即應對全部結果負責，不以參與全部各階段之犯罪行為為
    必要，是被告與蘇存孝及姓名年籍不詳各自稱「林文宗」、
    「王正隆」、「陳華昌」之成年男子間，就前揭常業詐欺之
    犯行，有犯意聯絡與行為之分擔，為共同正犯。另起訴書雖
    未敘及被告所為附表編號3之犯行，然檢察官就犯罪事實之
    一部提起公訴者，其效力及於全部，此部分犯行與前揭論罪
    科刑之業經起訴部分，乃實質上一罪關係，應為起訴效力所
    及，且經檢察官移送併案，本院自得併予審理。爰審酌
    本件係以虛設行號、開立無支付能力支票之方式詐騙財物，
    手段惡劣，足以破壞商業活動之信賴基礎，紊亂市場交易秩
    序，危害非輕，不能輕縱，並考量被害廠商所生損害程度，
    犯罪分工情形，所得不法利益之數額，被告就本件尚非居於
    主導地位，及其素行、犯罪之動機、目的、手段及犯後否認
    犯行之態度等一切情狀，量處如主文所示之刑，以示懲儆。
    檢察官雖具體求處有期徒刑4年，並請求諭知強制工作之保
    安處分，然本院斟酌被告前開犯罪情節，認求處刑度尚屬過
    重，應處以主文所示之刑度為妥適，另保安處分係對受處分
    人將來之危險性所為拘束其身體、自由等之處置，以達教化
    與治療之目的，為刑罰之補充制度。本諸法治國家保障人權
    之原理及刑法之保護作用，其法律規定之內容，應受比例原
    則之規範，使保安處分之宣告，與行為人所為行為之嚴重性
    、行為人所表現之危險性，及對於行為人未來行為之期待性
    相當，司法院大法官會議釋字第471號解釋文闡述至明。本
    件被告雖以詐欺為業，但其前未有任何詐欺犯行，且其犯罪
    情節已為本院量刑時予以審酌，詳如前述，經由本案有期徒
    刑之適當執行後，尚非全然不能對其產生矯正策勵之影響，
    就被告未來發展仍具可期待性。準此，本院認被告尚無宣告
    強制工作之必要，附此敘明。
據上論斷，應依刑事訴訟法第299條第1項前段，刑法第2條第1項
前段、第28條，修正刪除前刑法第340條，判決如主文。
本案經檢察官吳曉婷到庭執行職務。
中　　華　　民　　國　　96　　年　　6 　　月　　20　　日
                  刑事第二庭    審判長法官    石馨文
                                法      官    紀佳良
                                法      官    尚安雅
以上正本證明與原本無異。
如不服本判決，應於判決送達後十日內向本院提出上訴狀 (須附
繕本 )。
告訴人或被害人對於判決如有不服具備理由請求檢察官上訴者，
其上訴期間之計算係以檢察官收受判決正本之日期為準。
中　　華　　民　　國　　96　　年　　6 　　月　　22　　日
                                書  記  官    陳佳宏
附錄本案論罪科刑法條全文：
修正刪除前刑法第340條。
以犯第339條之罪為常業者，處一年以上七年以下有期徒刑，得
併科五萬元以下罰金。
附表：
┌──┬────┬──────────────┬──────┬──────┐
│編號│被害廠商│      詐  欺  手  法        │詐得貨物或勞│ 備     註  │
│    │        │（下列支票之發票人均為新昌興│務價值      │            │
│    │        │  業有限公司丙○○）        │ （新臺幣） │            │
├──┼────┼──────────────┼──────┼──────┤
│ １ │加益貿易│由蘇存孝自稱新昌公司經理「張│棉紗285件共 │除左揭編號│
│    │股份有限│瑞源」，自95年3月24日至同年6│3,222,500元 │、之支票外│
│    │公司（右│月初以電話向加益公司負責人陳│            │，餘均遭退票│
│    │稱加益公│明益訂購1批貨物，並佯稱新昌 │            │            │
│    │司）    │公司之負責人丙○○係其長兄，│            │            │
│    │        │因在大陸，故由其負責臺灣地區│            │            │
│    │        │之業務，且分別交付：帳號06│            │            │
│    │        │0211號、票號AP0000000號、發 │            │            │
│    │        │票日95年6月10日、面額新臺幣 │            │            │
│    │        │（下同）457,500元、付款人臺 │            │            │
│    │        │灣銀行彰化分行之支票1紙； │            │            │
│    │        │帳號060211號、票號AP0000000 │            │            │
│    │        │號、發票日95年6月15日、面額 │            │            │
│    │        │500,000元、付款人臺灣銀行彰 │            │            │
│    │        │化分行之支票1紙；帳號06021│            │            │
│    │        │1號、票號AP0000000號、發票日│            │            │
│    │        │95年7月10日、面額500,000元、│            │            │
│    │        │付款人臺灣銀行彰化分行之支票│            │            │
│    │        │1紙；帳號060211號、票號AP4│            │            │
│    │        │423484號、發票日95年7月15日 │            │            │
│    │        │、面額500,000元、付款人臺灣 │            │            │
│    │        │銀行彰化分行之支票1紙；帳 │            │            │
│    │        │號26553號、票號HM0000000號、│            │            │
│    │        │發票日95年6月20日、面額600, │            │            │
│    │        │000元、付款人彰化縣和美鎮農 │            │            │
│    │        │會之支票1紙；帳號26553號、│            │            │
│    │        │票號HM0000000號、發票日95年 │            │            │
│    │        │6月25日、面額600,000元、付款│            │            │
│    │        │人彰化縣和美鎮農會之支票1紙 │            │            │
│    │        │，致陳明益陷於錯誤，陸續出貨│            │            │
│    │        │予新昌公司。嗣陳明益發覺新昌│            │            │
│    │        │公司指定之送貨地點有異，並聽│            │            │
│    │        │聞同業表示，新昌公司將購入之│            │            │
│    │        │貨物以低價轉售，乃於95年6 月│            │            │
│    │        │6日、14日，至新昌公司瞭解， │            │            │
│    │        │然因人去樓空，且前開支票屆期│            │            │
│    │        │經提示多遭退票，始悉受騙。  │            │            │
├──┼────┼──────────────┼──────┼──────┤
│ ２ │福祿精機│由新昌公司內姓名年籍均不詳之│自動對邊捲布│            │
│    │有限公司│成年人自稱「陳華昌」，於95年│機1台240,945│            │
│    │（右稱福│4月初，以電話向福祿公司負責 │元（其中新昌│            │
│    │祿公司）│人許福祿佯稱訂購貨物1批，許 │公司交付之定│            │
│    │        │福祿便於同年月6日至新昌公司 │金即面額50,0│            │
│    │        │接洽，新昌公司姓名年籍不詳之│00元之支票已│            │
│    │        │成年人並交付面額5萬元之支票 │兌現）      │            │
│    │        │為訂金，復因該支票屆期兌現，│            │            │
│    │        │致許福祿陷於錯誤，而如期於同│            │            │
│    │        │年月28日出貨至新昌公司，然新│            │            │
│    │        │昌公司事後所交付之帳號060211│            │            │
│    │        │ 號、票號AP0000000、發票日95│            │            │
│    │        │ 年7月10日、面額190,945元 、│            │            │
│    │        │付款人臺灣銀行彰化分行之支票│            │            │
│    │        │1紙屆期經提示遭退票，福祿公 │            │            │
│    │        │司負責人許福祿之妻許李阿訪至│            │            │
│    │        │新昌公司上址，發現該公司已人│            │            │
│    │        │去樓空，始知受騙。          │            │            │
├──┼────┼──────────────┼──────┼──────┤
│ ３ │明鏵機械│由新昌公司內姓名年籍均不詳之│雙面針織機6 │            │
│    │股份有限│成年人自稱丙○○，以新昌公司│臺、針筒3個 │            │
│    │公司（右│名義，於95年4月10日，佯稱向 │、三層儲紗輪│            │
│    │稱明鏵公│明鏵公司購買機具1批，並在明 │10組共4,983,│            │
│    │司）    │鏵公司簽訂合約，且交付13張支│300元       │            │
│    │        │票以支付貨款，藉以取信明鏵公│            │            │
│    │        │司，致明鏵公司負責人劉淑貞陷│            │            │
│    │        │於錯誤，如期於同年5月24日、 │            │            │
│    │        │25日交貨予新昌公司，嗣因新昌│            │            │
│    │        │公司交付之支票均陸續遭退票，│            │            │
│    │        │且新昌公司經確認已人去樓空，│            │            │
│    │        │始知受騙。                  │            │            │
├──┼────┼──────────────┼──────┼──────┤
│ ４ │三永紡織│由蘇存孝自稱新昌公司經理「張│棉紗265.5件 │            │
│    │股份有限│瑞源」，並提出「張瑞源」、「│共3,043,425 │            │
│    │公司（右│王正隆」之名片予三永公司業務│元          │            │
│    │稱三永公│經理吳德仁，於95年4月18日至 │            │            │
│    │司）    │同年5月25日向吳德仁佯稱訂貨 │            │            │
│    │        │，並簽發：帳號060211號、票│            │            │
│    │        │號AP442396號、發票日95年6月 │            │            │
│    │        │5日、面額9,000元、付款人為臺│            │            │
│    │        │灣銀行彰化分行之支票1紙； │            │            │
│    │        │帳號26553號、票號HM0000000號│            │            │
│    │        │、發票日95年6月25日、面額500│            │            │
│    │        │,000元、付款人為和美鎮農會之│            │            │
│    │        │支票1紙；帳號26553號、票號│            │            │
│    │        │HM0000000號、發票日95年6月30│            │            │
│    │        │日、面額431,245號、付款人為 │            │            │
│    │        │和美鎮農會之支票1紙；帳號0│            │            │
│    │        │60211號、票號AP0000000號、發│            │            │
│    │        │票日95年7月15日、面額500,000│            │            │
│    │        │元、付款人為臺灣銀行彰化分行│            │            │
│    │        │之支票1紙；帳號060211號、 │            │            │
│    │        │票號AP0000000號、發票日95年7│            │            │
│    │        │月20日、面額500,000元、付款 │            │            │
│    │        │人為臺灣銀行彰化分行之支票1 │            │            │
│    │        │紙；帳號060211號、票號AP44│            │            │
│    │        │23478號、發票日95年7月25日、│            │            │
│    │        │面額500,000元、付款人為臺灣 │            │            │
│    │        │銀行彰化分行之支票1紙；帳 │            │            │
│    │        │號060211號、票號AP0000000 號│            │            │
│    │        │、發票日95年7月31日、面額500│            │            │
│    │        │,000元、付款人為臺灣銀行彰化│            │            │
│    │        │分行之支票1紙、帳號060211 │            │            │
│    │        │號、票號AP0000000號、發票日9│            │            │
│    │        │5年8月5日、面額568,930元、付│            │            │
│    │        │款人為臺灣銀行彰化分行之支票│            │            │
│    │        │1紙，致吳德仁陷於錯誤而陸續 │            │            │
│    │        │出貨至新昌公司。嗣因吳德仁聽│            │            │
│    │        │聞貨車司機表示均係將貨物送至│            │            │
│    │        │門口，未放入新昌公司倉庫，察│            │            │
│    │        │覺有異，乃於同年5月26日，至 │            │            │
│    │        │新昌公司協調，丙○○及蘇存孝│            │            │
│    │        │等人隨謊稱因增購機具，尚無足│            │            │
│    │        │夠現金給付，並表示改將前已簽│            │            │
│    │        │發之支票票期提早，故將前揭│            │            │
│    │        │到共5張支票收回後，改簽發 │            │            │
│    │        │：帳號060211號、AP442348  │            │            │
│    │        │8、發票日95年6月13日、面額1,│            │            │
│    │        │033,000元、付款人為臺灣銀行 │            │            │
│    │        │彰化分行之支票1紙；帳號060│            │            │
│    │        │211號、票號AP0000000號、發票│            │            │
│    │        │日95年6月15日、面額496,980元│            │            │
│    │        │、付款人為臺灣銀行彰化分行之│            │            │
│    │        │支票1紙；帳號060211號、票 │            │            │
│    │        │號AP0000000號、發票日95年6月│            │            │
│    │        │18日、面額536,000元、付款人 │            │            │
│    │        │為臺灣銀行彰化分行之支票1紙 │            │            │
│    │        │，且由蘇存孝以自稱之「張瑞源│            │            │
│    │        │」名義、姓名年籍不詳之成年人│            │            │
│    │        │以自稱之「王正隆」名義及張瑞│            │            │
│    │        │豐以自己名義書立「連帶保證書│            │            │
│    │        │」1紙交付予吳德仁佯稱就貨款 │            │            │
│    │        │負連帶保證責任。嗣因除前揭支│            │            │
│    │        │票兌現外，其餘支票屆期經提│            │            │
│    │        │示均遭退票，且新昌公司亦已人│            │            │
│    │        │去樓空，始悉受騙。          │            │            │
├──┼────┼──────────────┼──────┼──────┤
│ ５ │日晟省力│由新昌公司內姓名年籍不詳之成│上下電動堆高│            │
│    │機械有限│年人自稱新昌公司負責人「陳華│機1台、油壓 │            │
│    │公司（右│昌」，於95年4月21日，以電話 │拖板車4台共 │            │
│    │稱日晟公│方式向日晟公司負責人顏達成佯│88,200元    │            │
│    │司）    │稱欲訂貨，並傳真訂貨單，致顏│            │            │
│    │        │達成陷於錯誤，依約於95年5月9│            │            │
│    │        │日送貨至新昌公司，新昌公司成│            │            │
│    │        │員並交付帳號060211號、票號  │            │            │
│    │        │AP0000000號、發票日95年7月10│            │            │
│    │        │日、面額88,200元、付款人為臺│            │            │
│    │        │灣銀行彰化分行之支票1紙，然 │            │            │
│    │        │因上開支票屆期經提示遭退票，│            │            │
│    │        │新昌公司亦已人去樓空，始悉受│            │            │
│    │        │騙。                        │            │            │
├──┼────┼──────────────┼──────┼──────┤
│ ６ │萬順行  │由新昌公司內姓名年籍不詳之成│保鮮膜等貨品│            │
│    │        │年人自稱新昌公司負責人「王正│共53,900元  │            │
│    │        │隆」，分別於95年4月27日15時 │            │            │
│    │        │許及同年5月22日11時許，以電 │            │            │
│    │        │話向萬順行負責人王崇安佯稱訂│            │            │
│    │        │貨，致王崇安陷於錯誤，陸續送│            │            │
│    │        │貨至新昌公司，並由新昌公司成│            │            │
│    │        │員並交付帳號060211號、票號AP│            │            │
│    │        │0000000號、發票日95年6月15日│            │            │
│    │        │、面額53,900元、付款人為臺灣│            │            │
│    │        │銀行彰化分行之支票1紙，然因 │            │            │
│    │        │該支票屆期經提示遭退票，且新│            │            │
│    │        │昌公司亦已人去樓空，始悉受騙│            │            │
│    │        │。                          │            │            │
├──┼────┼──────────────┼──────┼──────┤
│ ７ │乙○○  │由新昌公司內姓名年籍不詳之成│棧板69塊共50│            │
│    │        │年人自稱新昌公司經理「張先生│,715元      │            │
│    │        │」，於95年5月10日，以電話向 │            │            │
│    │        │乙○○佯稱訂貨，致乙○○不疑│            │            │
│    │        │有詐，如期送貨至新昌公司，新│            │            │
│    │        │昌公司成員並於95年5月28日寄 │            │            │
│    │        │交帳號060211號、票號AP442348│            │            │
│    │        │7號、發票日95年7月20日、面額│            │            │
│    │        │50,715元、付款人為臺灣銀行彰│            │            │
│    │        │化分行之支票1紙予乙○○，然 │            │            │
│    │        │因該支票屆期經提示遭退票，且│            │            │
│    │        │新昌公司亦已人去樓空，始悉受│            │            │
│    │        │騙。                        │            │            │
├──┼────┼──────────────┼──────┼──────┤
│ ８ │原龍工業│由蘇存孝自稱新昌公司負責人「│紡織工業用布│            │
│    │股份有限│丙○○」，於95年5月間，佯稱 │代工費共350,│            │
│    │公司（右│委託原龍公司代工紡織工業用布│500元       │            │
│    │稱原龍公│，工資共計350，500元，致原龍│            │            │
│    │司）    │公司負責人蔡長順陷於錯誤而如│            │            │
│    │        │期完工，新昌公司成員並簽發帳│            │            │
│    │        │號048115、票號AP0000000號、 │            │            │
│    │        │發票日95年6月10日、面額350, │            │            │
│    │        │500元、付款人為臺灣銀行中壢 │            │            │
│    │        │分行之支票1紙寄交原龍公司， │            │            │
│    │        │然因該支票屆期經提示遭退票，│            │            │
│    │        │新昌公司亦已人去樓空，始悉受│            │            │
│    │        │騙。                        │            │            │
├──┼────┼──────────────┼──────┼──────┤
│ ９ │伍益興業│由新昌公司內姓名年籍不詳之成│PE膜一批共17│            │
│    │社      │年人自稱新昌公司業務「王正隆│0,473元     │            │
│    │        │」，於95年5月25日上午，以電 │            │            │
│    │        │話向甲○○○○○○○○○○訂│            │            │
│    │        │貨，並邀請張嘉甫到場勘查，佯│            │            │
│    │        │稱新昌公司係正常營運之公司，│            │            │
│    │        │致張嘉甫陷於錯誤，如期於95年│            │            │
│    │        │6月5日送貨至新昌公司，新昌公│            │            │
│    │        │司成員並交付帳號060211號、票│            │            │
│    │        │號AP0000000號、發票日95年7月│            │            │
│    │        │31日、面額170,473元、付款人 │            │            │
│    │        │為臺灣銀行彰化分行之支票1張 │            │            │
│    │        │，然因該支票屆期經提示遭退票│            │            │
│    │        │，且新昌公司亦已人去樓空，始│            │            │
│    │        │悉受騙。                    │            │            │
├──┼────┼──────────────┼──────┼──────┤
│１０│伸興機車│由新昌公司內姓名年籍不詳之成│機車2輛共90,│            │
│    │行      │年人自稱新昌公司負責人丙○○│000元       │            │
│    │        │，於95年6月6日至伸興機車行，│            │            │
│    │        │以新昌公司名義，向伸興機車行│            │            │
│    │        │負責人姚順豪佯稱訂購2輛機車 │            │            │
│    │        │，並簽發帳號26553號、票號HM0│            │            │
│    │        │614268號、發票日95年6月10日 │            │            │
│    │        │、面額90,000元、付款人為和美│            │            │
│    │        │鎮農會之支票1紙，致姚順豪陷 │            │            │
│    │        │於錯誤，隨於95年6月8日將車牌│            │            │
│    │        │號碼N9D-792號、N9D-793號重型│            │            │
│    │        │機車送至新昌公司，然因該支票│            │            │
│    │        │屆期經提示跳票，且新昌公司亦│            │            │
│    │        │已人去樓空，始悉受騙。      │            │            │
├──┼────┼──────────────┼──────┼──────┤
│１１│永樂纖維│由新昌公司內姓名年籍不詳之成│尼龍粒等貨品│            │
│    │有限公司│年人自稱新昌公司人員「陳華昌│共1981,100元│            │
│    │（右稱永│」，自95年5月初起至同年6月8 │            │            │
│    │樂公司）│日止，先後5次至永樂公司向該 │            │            │
│    │        │公司負責人施文錫佯稱因業務需│            │            │
│    │        │要欲訂購尼龍粒，且其公司資金│            │            │
│    │        │充足，貨到即可付現金或短期票│            │            │
│    │        │票據，致施文錫陷於錯誤，如期│            │            │
│    │        │送貨至新昌公司，新昌公司成員│            │            │
│    │        │並交付帳號060211號、票號AP44│            │            │
│    │        │23494號、發票日95年6月10日、│            │            │
│    │        │、面額470,400元、付款人為臺 │            │            │
│    │        │灣銀行彰化分行之支票1紙，然 │            │            │
│    │        │因該支票屆期經提示遭退票，新│            │            │
│    │        │昌公司亦已人去樓空，始悉受騙│            │            │
│    │        │。                          │            │            │
└──┴────┴──────────────┴──────┴──────┘
